臺灣新竹地方法院民事裁定  
110年度消債更字第34號
聲  請  人  
即 債務 人  鄭燦輝  

代  理  人  廖希文律師
複 代理 人  張裕芷律師
上列當事人因消費者債務清理事件聲請更生，本院裁定如下： 
    主  文
聲請駁回。
聲請費用由聲請人負擔。 
    理  由
一、按聲請更生或清算，徵收聲請費新臺幣（下同）1,000元。
    郵務送達費及法院人員差旅費不另徵收，但所需費用超過應
    徵收之聲請費者，其超過部分，依實支數計算徵收。上開所
    需費用及進行更生或清算程序之必要費用，法院得酌定相當
    金額，定期命聲請人預納之，逾期未預納者，除別有規定外
    ，法院得駁回更生或清算之聲請。消費者債務清理條例（下
    稱消債條例）第6條定有明文。又聲請更生或清算不合程式
    或不備其他要件者，法院應以裁定駁回之，但其情形可以補
    正者，法院應定期間先命補正；法院就更生或清算之聲請為
    駁回裁定前，應使債務人有到場陳述意見之機會，亦為同法
    第8條、第11條之1所明定。
二、經查，聲請人依消債條例向本院聲請更生，漏未預納郵務送
    達費1,720元，且其聲請更生程序所檢附之資料仍有不備，
    諸如聲請人聲請更生前2年之財產變動狀況、聲請人最近5年
    內從事國內外股票、期貨、基金或其他金融商品之投資交易
    明細及證明文件、最高學歷、聲請人及受扶養人名下是否有
    保險保單、在職證明及薪資單等，致本院無從審酌聲請人是
    否合於更生聲請之程式，經本院於民國110年4月27日裁定命
    聲請人應於裁定送達後十日內補正，並諭知如逾期未補正，
    即駁回其聲請，該裁定已於110年4月30日分別送達代理人及
    複代理人位於桃園市○○區○○○街00號6樓住址，有本院送達證
    書在卷可稽（見本院卷第15、17頁）。而聲請人迄未補正事
    證資料及繳納郵務送達費，有收狀資料查詢清單、多元化案
    件繳費狀況查詢清單、本院收費答詢表查詢等件足憑，揆諸
    首開說明，本件更生聲請應予駁回。至於消債條例第11條之
    1雖規定法院就更生或清算之聲請為駁回裁定前，應使債務
    人有到場陳述意見之機會，惟其立法理由係為保障更生或清
    算聲請程序債務人之聽審請求權，而使債務人有到場陳述意
    見之機會。然此聽審請求權乃為法院對於聲請人於充分提出
    其聲請所據之主張及事證後，經審核後仍然認為應予駁回時
    ，應通知其到場陳述意見，此觀消債條例第8條及第11條之1
    規定自明。依上開說明，聲請人既未依限向本院陳報應補正
    事項及繳納郵務送達費，其聲請更生即不合法定程式要件，
    應予駁回，尚無通知聲請人到場陳述意見之必要，附此敘明
    。
三、依消債條例第6條第3項、第8條、第15條，民事訴訟法第95
    條、第78條，裁定如主文。　　
中　　華　　民　　國　　110 　年　　6 　　月　　10　　日
                  民事第二庭  法  官  陳麗芬
以上正本係照原本作成。
如對本裁定抗告，須於裁定送達後10日之不變期間內，向本院提
出抗告狀，並繳納抗告費新臺幣1,000元。
中　　華　　民　　國　　110 　年　　6 　　月　　17　　日
                              書記官  曾煜智